臺灣桃園地方法院民事裁定　　　　　 110年度壢簡字第1270號
原　　　告　彭明炫　
被　　　告　集義祠　
法定代理人　謝秀蓉　
上列當事人間請求第三人異議之訴事件，本院裁定如下：
    主    文
一、原告之訴駁回。
二、訴訟費用由原告負擔。
    理    由
一、原告主張
    其為桃園市○○區○○街000 號房屋（下稱系爭房屋）之所
    有人，被告前向本院聲請對系爭房屋為拆屋還地，並經本院
    110 年度司執字第73724 號拆屋還地強制執行事件（下稱系
    爭執行事件）受理。然被告之訴訟係與訴外人彭新常所為，
    應不得對原告聲請強制執行等語。並聲明：系爭執行事件之
    執行程序應予撤銷。
二、本院得心證之理由
（一）按民法第249 條第1 項第6 、7 款規定：「原告之訴，有
      下列各款情形之一者，法院應以裁定駁回之。但其情形可
      以補正者，審判長應定期間先命補正：六、起訴不合程式
      或不備其他要件。七、起訴違背第31條之1 第2 項、第25
      3 條、第263 條第2 項之規定，或其訴訟標的為確定判決
      之效力所及。」強制執行法第15條前段規定：「第三人就
      執行標的物有足以排除強制執行之權利者，得於強制執行
      程序終結前，向執行法院對債權人提起異議之訴。」
（二）查系爭執行事件中，被告對系爭房屋聲請拆屋還地之執行
      名義為本院102 年度訴字第540 號判決（下稱一審判決）
      、臺灣高等法院106 年度上更（一）字第70號判決（下稱
      二審判決）及最高法院110 年度台上字第159 號判決（下
      稱三審判決）。一審判決關於系爭房屋之主文記載略以：
      被告彭新常應將系爭房屋拆除，並將桃園市○○區○○段
      000 ○00000 地號土地面積111.6 平方公尺返還原告。並
      自民國102 年4 月21日起至返還土地之日止，按月給付原
      告新台幣（下同）1,250 元。有一審判決在卷可參（見系
      爭執行事件卷宗，一審判決第1 頁）。二審判決時，原告
      及訴外人承受彭新常之訴訟，其中關於系爭房屋之主文記
      載略以：原判決主文第3 項命彭新常給付自102 年4 月21
      日起至返還土地之日止，按月給付逾781 元部分廢棄，上
      開廢棄部分被告在第一審之訴及假執行之聲請均駁回。有
      二審判決在卷可參（見系爭執行事件卷宗，二審判決第1
      、2 頁）；三審判決中關於系爭房屋之主文記載略以：上
      訴駁回。有第三審判決在卷可參（見系爭執行事件卷宗，
      三審判決第1頁）。
（三）依上開判決可知，原告早於第二審判決時即承受彭新常之
      訴訟，而為判決當事人；且依第二審判決所示，本件原告
      均有於第二審之言詞辯論期日到場表示意見，顯然知悉其
      為上開判決之當事人，亦有第二審判決在卷可參（見系爭
      執行事件卷宗，第二審判決第3 、5 頁）。又關於系爭房
      屋是否為原告所有、原告是否應將系爭應拆除系爭房屋並
      返還土地予被告，均已由上開判決所確定。而原告既為上
      開判決之當事人，即為上開確定判決之效力所及，並非第
      三人。原告以其為第三人提起本件訴訟，自不符合上開強
      制執行法之規定，難認其起訴合於法律要件。且此非原告
      得補正之事項，依上開規定，以裁定駁回之。
三、訴訟費用負擔之依據：民事訴訟法第95條、第78條。
中    華    民    國   110    年    11    月    26    日
                      中壢簡易庭  法  官  周仕弘
以上為正本係照原本作成。
如對本裁定抗告須裁定送達後10日內向本院提出抗告狀，並繳納
抗告費新臺幣1,000元。
中    華    民    國  110     年    11    月    29    日
                                  書記官  巫嘉芸